臺灣高等法院臺南分院民事裁定
111年度抗字第47號
抗  告  人  湯國進  
上列抗告人因與相對人陳建佑即冠霆工程行間請求給付工程款（
移轉管轄）事件，對於中華民國111年3月9日臺灣雲林地方法院1
10年度訴字第91號所為裁定，提起抗告，本院裁定如下： 
    主  文
原裁定廢棄。
    理  由
一、抗告意旨略以：本件係兩造間承攬工程履約事宜涉訟，伊請
    求相對人給付工程款，因本件工程施工地點為雲林縣麥寮鄉
    六輕員工宿舍，即兩造約定之債務履行地之一，依民事訴訟
    法第12條規定，臺灣雲林地方法院（下稱原審法院）自有管
    轄權，原審法院誤認其無管轄權，為移轉管轄之裁定，認事
    用法自有不當，又管轄權有無之規範，係為訴訟案件得決定
    由何法院起訴審判，則為便利人民接近司法資源，除非為專
    屬管轄，應以有管轄權之法院越多越好，退步言之，伊所請
    求為工程款之給付，依民法第314條第2項規定，工程款清償
    地即債務履行地應為債權人住所，即為伊住所管轄之臺灣南
    投地方法院，故縱認本件應移轉管轄，亦應移轉至臺灣南投
    地方法院，為此提起抗告，求為廢棄原裁定等語。　
二、按管轄權之有無，應依原告主張之事實，按諸法律關於管轄
    之規定而為認定，與其請求之是否成立無涉。再按因契約涉
    訟者，如經當事人定有債務履行地，得由該履行地之法院管
    轄。民事訴訟法第12條定有明文。是項約定，雖不以書面或
    明示為限，惟必以當事人有約定債務履行地之意思表示合致
    ，始有該條規定之適用，至民法第314條所定之法定清償地
    則不與焉。末按，所謂因契約涉訟者，凡關於契約關係是否
    存在、因契約發生之效力或因契約無效、解除、撤銷等所生
    效力訴訟，不論給付、確認或形成訴訟，均屬之（最高法院
    98年度台抗字第404號、106年度台抗字第642號、109年台抗
    字第717號民事裁定意旨參照）。
三、經查，本件抗告人依兩造之承攬工程契約訴請相對人給付工
    程款新臺幣55萬元之本息，又本件承攬工程施作地點為雲林
    縣麥寮鄉等情，有起訴狀在卷可憑（見原審卷第9-11頁），
　　核屬民事訴訟法第12條所定因契約而涉訟之事件，原審法院
　　對抗告人提起之本訴自有管轄權，原審法院以雲林縣麥寮鄉
    六輕員工宿舍工程工地亦僅係兩造完成其所承包工作之履行
    地，至完成承攬工作後抗告人依約請求給付報酬款部分，並
    無特別約定債務履行地，無民事訴訟法第12條適用，逕以無
    管轄權為由，為移轉管轄之裁定，揆諸前開說明，自屬於法
    相違，抗告意旨指摘原裁定不當，聲明廢棄，為有理由，爰
    將原裁定廢棄，發由原法院為適法之審理。另抗告人所稱臺
    灣南投地方法院亦有管轄權一節，於法無據，併此敘明。
四、據上論結，本件抗告為有理由，裁定如主文。　
中　　華　　民　　國　　111 　年　　5　　月　　6　　日
　　　　          民事第五庭  審判長法  官  藍雅清
　　　　　　　　　                  法  官  陳春長
　　　　　　　　　                  法  官  顏淑惠
上為正本係照原本作成。
不得再抗告。
中　　華　　民　　國　　111 　年　　5　　月　　6 　　日

                                    書記官  盧建元